【裁判字號】    89,交簡上,29
【裁判日期】    890216
【裁判案由】    業務過失傷害
【裁判全文】
臺灣桃園地方法院刑事判決                        八十九年度交簡上字第二九號
    上  訴  人  臺灣桃園地方法院檢察署檢察官
    上  訴  人
    即  被  告  乙○○
右列上訴人因被告業務過失傷害案件，不服本院中壢簡易庭八十九年度壢交簡字第九
七號，中華民國八十九年二月十六日第一審簡易判決（聲請簡易判決處刑案號：八十
八年度偵字第一二三九八號）提起上訴，本院第二審合議庭判決如左：
        主  文
原判決撤銷。
乙○○從事業務之人，因業務上之過失傷害人，處拘役拾貳日，如易科罰金，以佰
元折算壹日。
        事  實
一、乙○○係幼稚園娃娃車司機，乃為從事駕駛業務之人，於民國八十八年四月十二
    日中午十二時十分許，駕駛車號ＫＢ－四六０二號自小貨車，沿桃園縣中壢市○
    ○路七十九巷三十弄往成章二街方向直行，於行經成功路七十九巷三十弄與成功
    路一三三巷口時，本應注意汽車於行經無號誌之交岔路口時，左方車應暫停讓右
    方車先行，且依當時情形，亦無不能注意之情事，詎乙○○於行經該一交岔路口
    時，疏未有注意應暫停讓其右方車先行通過，適當時亦有未減速慢行而同有過失
    之甘周菊枝正騎乘車號ＳＡＭ－四五０號輕機車搭載著甲○○○由成功路一三三
    巷駛至於該交岔路口，於見乙○○所駕駛的上揭車輛已經駛入該交岔路口近中央
    位置時，亦不及於煞停，兩車遂發生碰撞，甘周菊枝所騎乘的上揭輕機車則於撞
    上乙○○所駕駛車輛的前保險桿後隨之倒地，致其上揭輕機車後載之宋澎孟嬌因
    而當場受有左膝深部裂傷之傷害。
二、案經宋澎孟嬌訴由桃園縣警察局中壢分局報請台灣桃園地方法院檢察署檢察官偵
    查後聲請以簡易判決處刑。
        理  由
一、訊據被告乙○○固坦承確有於右揭時地駕駛車號ＫＢ－四六０二號自小貨車與甘
    周菊枝所騎乘之車號ＳＡＭ－四五０號輕機車發生碰撞，致告訴人甲○○○因而
    受傷之情事，惟被告矢口否認伊有何過失，辯稱：當時伊看到對方（甘周菊枝）
    騎著機車來，伊就已經煞住車了，對方（甘周菊枝）還擦撞到伊車子的前保險桿
    ，所以對方（甲○○○）的腿才受傷；當時是他們機車騎太快，自己煞不住車而
    撞到伊的車子等語。經查，本件依據目擊證人丙○○雖於本院供證稱：「．．．
    突然間，徐先生緊急煞車，當時我就聽到車子外面有人在叫，然後就看到一台機
    車，車上有二個婦人，騎著機車就撞到我們的小貨車，再倒到對面的馬路上。」
    等語，固可以堪認本件車禍之發生原因，非係應將全部過失的責任完全歸咎於被
    告乙○○，惟按汽車於行經無號誌之交岔路口時，左方車應暫停讓右方車先行，
    此在道路交通安全規則第一百零二條第一項第二款已定有明文，而按本件依據桃
    園縣警察局道路交通事故調查報告表所繪製之交通事故位置、行進方向圖表觀之
    ，當時甘周菊枝所騎乘車號ＳＡＭ－四六五０號的輕機車，乃是位於被告乙○○
    所駕駛車號ＫＢ－四六０二號自小貨車的右方，被告乙○○當時所駕駛之自小貨
    車則因此而相對的是位於周菊枝所騎乘機車之左方，是依照上揭道路交通安全規
    則之規定，被告乙○○在當時則應該是要讓周菊枝所騎乘的機車先行通過無號誌
    之交岔路口，又再查，本件車禍發生的地點乃是在無號誌之交岔路口的近中央位
    置，並非是發生在巷子內，此有桃園縣警察局所繪製之交通事故位置、車輛行進
    方向之交通事故調查報告表在卷可憑，顯見在當時，被告於行經該交岔路口時，
    乃疏未有暫停的讓行之舉；且依據臺灣省政府桃園縣區車輛行車事故鑑定委員會
    之鑑定意見，對本件車禍之肇事責任，亦同認被告當時未有暫停讓右方車先行，
    乃屬本件車禍發生原因之一，此有臺灣省政府桃園縣區車輛行車事故鑑定委員會
    之鑑定意見書乙份載明在卷可稽，是被告乙○○核屬有過失甚明，因之，被告上
    揭所執否認其有過失之辯詞，自是難予採取。次再查，本件告訴人甲○○○亦確
    係因本件車禍而受有左膝深部裂傷之傷害，此亦業據被告坦承在卷，並有台灣省
    立桃園醫院出具之診斷証明書一紙附卷可考，足認被告之過失行為與告訴人所受
    傷害之間，亦具有相當因果關係存在。綜據上情所述，本件事証明確，被告右揭
    過失犯行洵堪認定，應予依法論科。
二、查被告乙○○係幼稚園娃娃車司機，乃為從事駕駛業務之人，是核被告右揭過失
    行為，係犯刑法第二百八十四條第二項前段之業務過失傷害罪。原審據此予以依
    法論科，固非無見，惟查，本案當時甘周菊枝騎乘車號ＳＡＭ－四五０號輕機車
    於行近無號誌之交岔路口時，亦未有減速慢行，此亦屬本件車禍發生原因之一，
    有臺灣省政府桃園縣區車輛行車事故鑑定委員會鑑定意見書乙份已載明在卷可參
    ，且另查本件告訴人甲○○○僅係因此而受有左膝深部裂傷之傷害，在於傷勢上
    ，亦仍屬於輕微，而查被告前無任何過失犯行，且亦從無任何其他犯罪前科，素
    行堪稱良好，又是已近七旬之年，原審就此等情形疏未有予以詳加斟酌，遽量處
    被告拘役三十日，於刑罰裁量上，尚屬有可議。雖然檢察官上訴指謫原審量刑過
    輕，被告上訴則亦否認其有過失罪責，依據上述說明，均難認有理，惟因原判決
    既有上述可議之處，被告上訴意旨亦已指謫及此，自應由本院將原判決撤銷改判
    。爰審酌被告犯罪後態度，並另參其品性、素行、與其過失比例及被害人所受傷
    害之程度等一切情狀，量處如主文所示之刑，同時並諭知易科罰金之折算標準，
    以資懲戒。
三、據上論斷，應依刑事訴訟法第四百五十五條之一第三項、第三百六十九條第一項
    前段、第三百六十四條、第二百九十九條第一項前段，刑法第二百八十四條第二
    項前段、第四十一條、罰金罰鍰提高標準條例第一條前段、第二條，判決如主文
    。
本案經檢察官魏雯祈到庭執行職務。
中      華      民      國    八十九    年      九      月    二十七    日
                                臺灣桃園地方法院刑事第一庭
              審判長法  官 吳 爭 奇
                                      法  官 陳 永 來
                                      法  官 呂 仲 玉
右正本證明與原本無異。
不得上訴。
                                    書記官   劉文松
中        華        民        國   八十九   年   九   月    二十九    日


司法院資訊處製作；財團法人民間司法改革基金會備份。
